最高法院刑事裁定　　　　　　　　　 111年度台抗字第1229號
抗　告　人　林家鴻




上列抗告人因違反毒品危害防制條例等罪案件，不服臺灣高等法
院臺中分院中華民國111年8月2日定應執行刑之裁定（111年度聲
字第1502號），提起抗告，本院裁定如下：
    主  文
抗告駁回。
    理  由
一、按裁判確定前犯數罪者，併合處罰之。又數罪併罰，分別宣
    告其罪之刑，其宣告多數有期徒刑者，於各刑中之最長期以
    上，各刑合併之刑期以下，定其應執行之刑期，但不得逾30
    年，刑法第50條第1項前段及第51條第5款分別規定甚明。又
    執行刑之量定，係法院自由裁量之職權，倘其所酌定之執行
    刑，並未違背刑法第51條各款規定所定之方法或範圍及刑事
    訴訟法第370 條所規定之不利益變更禁止原則（即法律之外
    部性界限），亦無明顯違背公平、比例原則或整體法律秩序
    之理念（即法律之內部性界限）者，即不得任意指為違法或
    不當。
二、本件原裁定以抗告人林家鴻因犯如其附表所示違反毒品危害
    防制條例等罪，經法院判處如其附表所示之有期徒刑確定，
    合於數罪併罰規定，檢察官就此向原審聲請定其應執行之刑
    ，原審即於各刑中之最長期（有期徒刑3年9月）以上，各刑
    合併之刑期以下之範圍內（合計為有期徒刑13年8 月），審
    酌原裁定附表編號1至3及4至5所示之罪分別曾定之執行刑（
    有期徒刑5 年10月及4年）加計後之總和（有期徒刑9年10月
    ），並參酌個案犯罪類型、行為態樣、手段、動機、侵害法
    益種類，及責任非難程度等情，定其應執行之刑為有期徒刑
    9年6月，既未逾越刑法第51條第5款及刑事訴訟法第370條所
    規定之法律外部性界限，亦無明顯濫用裁量權而有違反法律
    內部性界限之情形，此核屬原審定應執行刑裁量職權之適法
    行使，自無違法或不當可言。抗告意旨謂抗告人因檢察官先
    後起訴而分別審判，於其權益難謂並無影響，其犯後多有自
    白，態度良好，所犯均非重罪，有被害人部分，均已完成民
    事和解，願意賠償被害人的損失，且在監服刑表現良好，在
    工廠擔任幹部，已知悔悟，並將每月勞作金提撥部分回饋社
    會，期能從輕量刑，予其改過自新的機會，以早日回歸社會
    、事奉年邁母親，並以其他案件定應執行刑均酌減甚多，原
    審所定執行刑過重云云，指摘原裁定不當，惟查，個案情節
    不同，基於個案拘束原則，自難比附援引，其餘抗告意旨顯
    係對於原審定執行刑裁量權之適法行使，任意指摘，核無理
    由，應予駁回。
據上論結，應依刑事訴訟法第412條，裁定如主文。
中    華    民    國   111    年    9     月    22    日
                  刑事第三庭審判長法  官  徐  昌  錦  
                                  法  官  林  海  祥  
                                  法  官  江  翠  萍  
                                  法  官  侯  廷  昌  
                                  法  官  林  恆  吉  
本件正本證明與原本無異
                                  書記官
中    華    民    國   111    年    9     月    26    日